臺灣臺北地方法院民事裁定　　　　　　 100年度再易字第22號
再審原告　　紀文慶
訴訟代理人　王惠光律師
再審被告　　劉北平
　　　　　　劉太平
　　　　　　劉西平
　　　　　　劉承信
上列當事人間返還押租金事件，再審原告對於本院民國九十九年
十一月二十四日第二審確定判決提起再審之訴，本院裁定如下：
    主  文
再審之訴駁回。
再審訴訟費用由再審原告負擔。
    理  由
一、再審之訴，應於三十日之不變期間內提起。前項期間，自判
    決確定時起算，判決於送達前確定者，自送達時起算；其再
    審之理由發生或知悉在後者，均自知悉時起算，民事訴訟法
    第500 條第1 項、第2 項已有明文。本件再審原告主張其於
    民國100 年2 月16日收受國防部對宜岱汽車實業有限公司（
    下稱「宜岱公司」）之撤回起訴狀，依該新事實可知原審判
    決顯有疏漏，而於100 年3 月14日提起本件再審之訴，業舉
    前述撤回起訴狀1 件為證，並有本院收狀戳為憑。觀之該書
    狀所載再審原告訴訟代理人王惠光律師之收文章日期，可認
    再審原告已於100 年2 月16日知悉其所述再審事由後30日內
    提起本件再審之訴，於法並無不符，合先敘明。
二、本件再審意旨略以：再審原告前向再審被告之被繼承人劉璠
    承租門牌號碼臺北市松山區○○○路○ 段199 號之房屋經營
    宜岱公司，並繳交押租金新臺幣（下同）50萬元，續約時亦
    未取回，逕轉為續約之押租金。嗣劉璠於92年8 月6 日死亡
    ，再審原告遂繼續向再審被告承租系爭房屋，最近一次之租
    約約定租期為自95年3 月21日起至97年7 月20日止。惟訴外
    人國防部於97年3 月間就上開房屋訴請再審原告返還無權占
    有之不當得利，再審原告遂終止系爭租約隨即搬遷，然再審
    被告卻未將上開押租金返還再審原告，而起訴請求再審被告
    返還，由本院臺北簡易庭以98年度北簡字第36036 號判決再
    審被告應連帶給付再審原告押租金41萬元，再審原告不服提
    起上訴，本院以99年度簡上字第467 號判決認定再審原告無
    故提前搬離，應扣除3 個月租金，而判命再審被告應連帶給
    付押租金14萬元。惟再審原告於100 年2 月16日始接獲國防
    部對宜岱公司之撤回起訴狀，其理由略為宜岱公司已搬離系
    爭房屋，故不需再對宜岱公司追訴，足見宜岱公司倘未遷離
    ，將會遭國防部訴請返還不當得利損害金，況國防部前開對
    宜岱公司之訴訟，業經本院以97年度重訴字第319 號判決宜
    岱公司應與再審被告共同給付在案，可見再審原告於97 年3
    月間接獲國防部之起訴狀即終止租約遷離，並非無故搬遷，
    原審判決對此情事有疏漏，其認定顯有違誤，爰提起本件再
    審之訴，並聲明：(一)原判決不利再審原告部分廢棄；(二)上開
    廢棄部分，再審被告應再連帶給付再審原告27萬元，及自98
    年11月17日起至清償日止，按年息5 ％計算之利息。
三、按，對確定判決提起再審之訴，應以有民事訴訟法第496 條
    第1 項各款之原因為限，此項原因亦即再審理由，必須於訴
    狀中表明之，並指明確定判決有如何合於法定再審事由之具
    體情事，始為相當，此觀之同法第501 條第1 項第4 款之規
    定即明。倘未合法表明再審理由，其再審之訴即屬不合法，
    法院毋庸命其補正，而逕以裁定駁回之。最高法院亦著有70
    年台再字第35號判例、81年度台上字第2278號判決見解，可
    資參照。本件再審原告所提書狀，僅泛稱「由．．．新事實
    及新事證，更可見再審原告並非『無故提前搬遷』」、「原
    審判決顯有疏漏」、「原審認定顯有違誤」等語，並未敘明
    原確定判決究竟有何民事訴訟法第496 條第1 項各款所列再
    審事由，及如何合於該法定再審事由之具體情事。依照前開
    說明，自不能認為本件再審原告已依民事訴訟法第501 條第
    1 項第4 款之規定表明再審理由，顯難認其再審之訴為合法
    。是本件再審之訴為不合法，應予駁回。
四、結論：本件再審之訴為不合法，依民事訴訟法第502 條第1
    項、第95條、第78條，裁定如主文。
中    華    民    國   100    年    5     月    10    日
                  民事第三庭    審判長法  官  郭美杏
                                      法  官  曾益盛
                                      法  官  汪怡君
以上正本係照原本作成。
本裁定不得抗告。
中    華    民    國   100    年    5     月    13    日
                                      書記官  楊勝欽